【裁判字號】    92,抗,218
【裁判日期】    921022
【裁判案由】    聲明異議
【裁判全文】
臺灣高等法院高雄分院刑事裁定                      九十二年度抗字第二一八號
    抗  告  人  甲○○
右抗告人因聲明異議案件，不服臺灣高雄地方法院中華民國九十二年七月二日（九十
二年度聲字第一六三○號）之裁定，提起抗告，本院裁定如左：
    主  文
抗告駁回。
    理  由
一、抗告意旨略以：抗告人於第四次向觀護人室報到結束時，觀護人並未告知第五次
    報到日期，僅告知抗告人回去等候通知，然其後並未接獲通知而無從報到，原裁
    定所憑報到紀錄表內並無九十一年三月二十日應行報到之記載，難謂觀護人確有
    諭知下次報到日期為九十一年三月二十四日，況該紀錄表縱有三月二十日應再行
    報到之諭知，然一時或忘乃事所恆有，亦難執此遽謂抗告人係違反保護管束之規
    定情節重大。又撤銷緩刑之裁定未經合法送達，尚難謂確定，原審以此裁定業經
    確定而認檢察官發監執行之處分並無不當，尚非有理由，原審裁定駁回抗告人異
    議之聲明，容有不當，為此提出抗告，請准予查明撤銷原裁定，更為適法之裁定
    云云。
二、經查，檢察官以受刑人甲○○因犯準強盜罪，前經原審法院判處有期徒刑二年，
    緩刑五年，緩刑期內付保護管束確定，詎受刑人竟於緩刑期內付保護管束期間，
    自九十一年一月二十八日向臺灣高雄地方法院檢察署觀護人報到後，即未依規定
    報到，致觀護人無法執行保護管束，受刑人顯已違反保安處分執行法第七十四條
    之二第二款、第四款之規定而情節重大，爰依保安處分執行法第七十四條之三第
    一項之規定，向原審法院聲請將上述緩刑之宣告予以撤銷。嗣經原審法院以九十
    二年度撤緩字第一七號裁定略以「受刑人甲○○於緩刑期內付保護管束期間，自
    九十一年一月二十八日向觀護人報到後，即未依規定報到，期間經觀護人通知、
    告誡、電話聯絡、訪視及請警局協尋等盡一切之能事，受刑人仍未依規定向觀護
    人報到，致觀護人無法執行保護管束等情，有臺灣高雄地方法院檢察署函、送達
    證書、高雄市政府警察局三民第二分局函、留置送達之照片影本等資料在卷可稽
    ，足見受刑人確已違反保安處分執行法第七十四條之二第二款、第四款之規定，
    情節重大，應依保安處分執行法第七十四條之三第一項之規定，將上述緩刑之宣
    告予以撤銷」在案。裁定後因未能送達受刑人甲○○收受，乃經法官裁定公示送
    達，並分別張貼於法院牌示處及高雄市三民區公所，已於九十二年四月十一日確
    定，此有裁定書、公示送達證書及高雄市三民區公所九十二年三月七日第一六四
    六號函可查，業經本院調借原審法院九十二年度撤銷字第一七號卷核閱無訛。上
    開撤銷緩刑之裁定既已確定，即與未宣告緩刑同，則檢察官據此指揮對受刑人發
    監執行之處分，自無不當可言。
三、綜上所述，抗告人之緩刑宣告既經裁定撤銷確定，其認檢察官發監執行之指揮不
    當云云，顯無理由。原審法院據此裁定駁回抗告人異議之聲明，並無不當，抗告
    人仍執前詞指摘原裁定違法，核無理由，應予駁回。
據上論結，應依刑事訴訟法第四百十二條，裁定如主文。
中    華    民    國     九十二     年       十       月     二十二     日
                              臺灣高等法院高雄分院刑事第三庭
                                  審判長法官  周賢銳
                                        法官  謝宏宗
                                        法官  黃建榮
右正本證明與原本無異。
如不服本裁定應於送達後五日內向本院提出抗告狀。
                                  法院書記官  鄭翠芬
中    華    民    國     九十二     年       十       月     二十二     日


司法院資訊處製作；財團法人民間司法改革基金會備份。
